

CONTACTO

41.887.578

- +543571663450
- **■** tympo.99@gmail.com
- Río Tercero, Córdoba, Argentina
- https://github.com/Facundo-All ende-DS
- https://www.linkedin.com/in/fac undo-allende-771614222/
- Portfolio: https://facundo-allendeds.github.io/FacuAllende/

EDUCACIÓN

2021.2023

TÉCNICATURA SUPERIOR EN DESARROLLO DE SOFTWARE

Superior Comercio Río Tercero

2011 - 2017

TÉCNICO INFORMÁTICA EN PROFESIONAL Y PERSONAL

Instituto Técnico Río Tercero

IDIOMAS

Español - Nativo Inglés - Intermedio Portugués - Básico

HABILIDADES

Desarrollo Web	
Java	
JavaScript	
Python	
HTML/CSS	
React	
SpringBoot	
MySQL	
Scrum	
Diseño UX	
VSC (git)	
V3C (git)	

FACUNDO ALLENDE

DESARROLLO DE SOFTWARE

SOBRE MI

Desarrollo de software profesional con experiencia en el desarrollo web con backend y frontend, metodologías ágiles, diseño UX/UI.

Me considero una persona comprometida, activa, organizado y con gran capacidad de aprendizaje. Dispuesto a resolver y trabajar en los objetivos del puesto, con el fin de compatibilizar mis experiencias y habilidades en las actividades laborales correspondientes. Tengo capacidad para generar ideas innovadoras para nuevos proyectos.

EXPERIENCIA

DESARROLLO DE SOFTWARWE

2024 - ACTUALIDAD | FacuDev

- proyecto de paginas web con backend y frontend.
- Realiza diseño UX/UI en figma.
- Realiza programando backend y frontend utilizando framework React y Bootstrap con JavaScript y SpringBoot con Java.
- Utilizo Scrum en trello.

E-COMMERCE Y DISTRIBUIDOR

2018 - ACTUALIDAD | Distribución Juan Pablo Solis

- Realiza e-commerce con mercado libre dede 2024
- Ayudante a administrar comercio
- Armado productos para repartos hasta enero 2024
- Realizó repartos
- Cargo y descargo productos desde transporte.

DESARROLLO DE SOFTWARE TESIS

2023 | Escuela Superior Comercio

- Creó diseños UX/UI en figma
- Realizó backend y frontend utilizando framework React con JavaScript y SpringBoot con Java.
- Manejó git en repositorio GitHub
- Utilizó Scrum Trello

REFERENCIAS

Juan Pablo Solis Distribución Juan Pablo Solis Río Tercero, Córdoba, Argentina +5403571561796